臺灣高雄地方法院民事裁定
111年度消債更字第23號

聲  請  人  王世勇  
0000000000000000

代  理  人  陳宣至律師

上列當事人因消費者債務清理事件聲請更生，本院裁定如下：
    主  文
聲請人王世勇自中華民國一一一年五月二十五日下午四時起開始
更生程序。
命司法事務官進行本件更生程序。
    理  由
一、按債務人不能清償債務或有不能清償之虞者，得依本條例所
    定更生或清算程序，清理其債務；債務人無擔保或無優先權
    之本金及利息債務總額未逾新臺幣（下同）12,000,000元者
    ，於法院裁定開始清算程序或宣告破產前，得向法院聲請更
    生；法院開始更生程序之裁定，應載明其年、月、日、時，
    並即時發生效力；法院開始更生或清算程序後，得命司法事
    務官進行更生或清算程序，必要時得選任律師、會計師或其
    他適當之自然人或法人1人為監督人或管理人，消費者債務
    清理條例（下稱消債條例）第3條、第16條第1項、第42條第
    1項、第45條第1項分別定有明文。
二、聲請意旨略以：伊有不能清償債務情事，前依消債條例規定
    ，向本院聲請調解債務清償方案，惟調解不成立。伊又未經
    法院裁定開始清算程序或宣告破產，爰聲請更生等語。
三、經查：
  ㈠聲請人前於民國109年11月27日提出債權人清冊，向本院聲請
    調解債務清償方案，經本院109年度司消債調字第683號受理
    ，於110年1月26日調解不成立，聲請人於111年1月7日具狀
    聲請更生等情，業經本院依職權調取上開調解卷宗核閱無訛
    。
  ㈡聲請人於108年度至109年度均無申報所得，名下無財產，有
    南山人壽保險股份有限公司(下稱南山人壽)保單解約金44,5
    21元（已扣110年2月19日保單借款本金223,000元、利息14,
    923元），而國泰人壽保險股份有限公司(下稱國泰人壽)保
    單部分，要保人則為聲請人母親；又聲請人原登記為國允企
    業有限公司(下稱國允公司)股東，出資額為100萬元，而該
    公司業於110年8月24日廢止登記，聲請人陳稱該公司係其姨
    丈所設立，其僅為人頭股東，未實際出資，未因該公司廢止
    而領取任何款項。另聲請人自陳以打零工為業，負責環保清
    潔工作，每月收入約10,000元，前於109年4月27日、110年6
    月4日各領取行政院疫情紓困補助30,000元、10,000元，未
    領取其他補助或給付等情，有108年至109年綜合所得稅各類
    所得資料清單及財產歸屬資料清單（卷第52至54頁）、110
    年稅務電子閘門財產所得調件明細表（卷第119頁）、財產
    及收入狀況說明書（卷第38至39頁）、債權人清冊（卷第10
    6頁）、戶籍謄本（卷第42頁）、勞工保險被保險人投保資
    料表（卷第44頁）、個人商業保險查詢結果表（卷第73頁）
    、財團法人金融聯合徵信中心前置協商專用債權人清冊（卷
    第35至37頁）、信用報告（卷第12至14頁）、社會補助查詢
    表（卷第96至97頁）、租金補助查詢表（卷第98頁）、勞動
    部勞工保險局函（卷第102頁）、勞動部勞動力發展署高屏
    澎東分署函（卷第81頁）、健保投保紀錄（卷第47頁）、存
    簿（卷第76至77頁）、收入切結書（卷第48頁）、南山人壽
    函（卷第87至89頁）、國泰人壽函（卷第107至113頁）、國
    允公司登記資料表及變更登記事項卡（卷第20頁、第85至86
    頁）、高雄市政府函（卷第82至86頁）等附卷可證。依聲請
    人上述工作、收入及財產情況，堪認以其自陳每月收入10,0
    00元，核算其償債能力，較為妥適。
　㈢關於聲請人個人日常必要支出部分，聲請人主張每月支出8,7
    00元（無房屋租金）乙情。按債務人必要生活費用，以最近
    1年衛生福利部或直轄市政府所公告當地區每人每月最低生
    活費1.2倍定之，消債條例第64條之2第1項定有明文。本院
    參酌衛福部社會司所公告111年度高雄市最低生活費為14,41
    9元，1.2倍即17,303元。又聲請人陳稱居住於胞姐所有房屋
    ，其無房屋費用支出，故於計算聲請人個人每月必要生活費
    時，應扣除房租支出所佔比例（約為24.36％）以13,088元為
    限【計算式：17,303×（1－24.36%）＝13,088】，而聲請人主
    張每月必要支出約8,700元，未逾此金額，尚屬合理，應予
    採計。
  ㈣關於聲請人扶養支出部分，聲請人稱須負擔母親王黃月珠之
    扶養費，每月2,000元，嗣又稱未每月給付。經查，王黃月
    珠係34年生，於108年度至110年度申報所得各為60,888元（
    利息所得）、53,666元（利息所得）、57,452元（利息所得
    、股利所得），名下有房屋1筆、土地2筆，現值共計5,790,
    860元，現出租他人使用，每月租金21,000元，並有1995年
    出廠車輛1部、長榮股票3,111股、保單解約金2,423,790元
    ，每月領取勞保老年年金11,304元，109年2月起每月領取退
    休金17,282元等情，此有戶籍謄本（卷第42頁）、所得資料
    清單及財產歸屬資料清單（卷第49至51頁）、110年稅務電
    子閘門財產所得調件明細表（卷第120頁）、國泰人壽函（
    卷第107至113頁）、勞工保險被保險人投保資料表（本案卷
    第45頁）、社會補助查詢表（卷第99至100頁）、租金補助
    查詢表（卷第101頁）、勞保局已領老年給付證明（卷第46
    頁）、勞動部勞工保險局函（卷第102頁）、存簿（卷第55
    至71頁、第78至79頁）附卷可參。王黃月珠每月領取之勞保
    老年年金、退休金、租金共計49,586元（計算式：11,304＋1
    7,282＋21,000＝49,586），已逾111年度高雄市每人每月不含
    房屋支出最低生活費之1.2倍即13,088元，且尚有股票、保
    單解約金、存款，堪認王黃月珠尚足以維持生活，而無請求
    聲請人扶養之權利，聲請人支出王黃月珠扶養費即非必要。
　㈤承上，聲請人目前每月收入10,000元，扣除個人必要支出8,7
    00元後，剩餘1,300元，而聲請人目前負債總額為1,521,545
    元（卷第106頁債權人清冊），扣除南山人壽保單解約金後
    ，以每月所餘逐年清償，至少須約95年【計算式：（1,521,
    545－44,521）÷1,300÷12≒95】始能清償完畢，應認其已不能
    清償債務。此外，聲請人無擔保或無優先權之債務總額未逾
    1,200萬元，且無消債條例第6條第3項、第8條或第46條各款
    所定駁回更生聲請之事由存在。則聲請人聲請更生為有理由
    ，應予准許，爰命司法事務官進行本件更生程序。
四、依消債條例第11條第1 項、第45條第1 項、第16條第1 項，
    裁定如主文。
中　　華　　民　　國　　111 　年　　5 　　月　　25　　日
              　　民事庭　　  法　官　李育信
以上正本係照原本作成。
本裁定不得抗告。
中　　華　　民　　國　　111 　年　　5 　　月　　25　　日

  　                          書記官　何福添